# 重组费用的处理

提问人：CPAGM 时间：2010-03-16 18:52:56
A上市公司拟发行股份购买B公司持有的C公司股权，A上市公司处于正常经营状况，构成业务。B公司为A公司的关联方，收购前B公司或者B公司的最终控制方不能控制A公司。收购完成后B公司将成为A公司的控股股东，请问：A公司在收购过程中发生的审计、咨询费用是否可以记入购入的对C公司股权投资成本？

回答人：chenyiwei
回复 沙发 CPAGM 的帖子A公司个别报表层面，一般理解此类审计、咨询费用主要是为了确定交易的可行性和条款，所以不应计入对C公司的长期股权投资的成本（因为就A公司个别报表层面而言，不构成企业合并，所以不适用企业合并中交易费用的处理规定）。
A公司的合并报表层面，因为此类费用发生于反向收购完成之前，由原上市公司承担，所以不会体现在采用反向收购会计方法编制的合并报表中。